【裁判字號】    98,上訴,727
【裁判日期】    980330
【裁判案由】    違反毒品危害防制條例
【裁判全文】
臺灣高等法院臺中分院刑事判決         98年度上訴字第727號
上  訴  人
即  被  告  甲○○
                    現於臺灣彰化看守所
上列上訴人因違反毒品危害防制條例案件，不服臺灣彰化地方法
院97年度訴字第2394號中華民國98年1月15日第一審判決（起訴
案號：臺灣彰化地方法院檢察署97年度毒偵字第2871號），提起
上訴，本院判決如下：
    主  文
上訴駁回。
    理  由
一、按不服地方法院之第一審判決而上訴者，須提出上訴書狀，
    並應敘述具體理由，刑事訴訟法第三百六十一條第一項定有
    明文，此為上訴必備之程式；而所謂「具體理由」，必係依
    據卷內既有訴訟資料或提出新事證，指摘或表明第一審判決
    有何採證認事、用法或量刑等足以影響判決本旨之不當或違
    法，而構成應予撤銷之具體事由，始克當之（例如：依憑證
    據法則具體指出所採證據何以不具證據能力，或依憑卷證資
    料，明確指出所為證據證明力之判斷如何違背經驗、論理法
    則）；倘僅泛言原判決認定事實錯誤、違背法令、量刑失之
    過重或輕縱，而未依上揭意旨指出具體事由，或形式上雖已
    指出具體事由，然該事由縱使屬實，亦不足以認為原判決有
    何不當或違法者（例如：對不具有調查必要性之證據，法院
    未依聲請調查亦未說明理由，或援用證據不當，但除去該證
    據仍應為同一事實之認定），皆難謂係具體理由，俾與第二
    審上訴制度旨在請求第二審法院撤銷、變更第一審不當或違
    法之判決，以實現個案救濟之立法目的相契合，並節制濫行
    上訴（最高法院97年度台上字第892號刑事判決參照）。次
    原審法院認為上訴不合法律上之程式者，應以裁定駁回之。
    第二審法院認為上訴書狀未敘述理由或上訴有第三百六十二
    條前段之情形者，應以判決駁回之。又分別為刑事訴訟法第
    三百六十二條、第三百六十七所明定。再第三百六十七條之
    判決，得不經言詞辯論為之。同法第三百七十二條亦定有明
    文。
二、上訴人即被告甲○○（下稱被告）上訴意旨略以：被告於警
    訊、庭訊均坦承犯行不諱，亦極度配合警方、檢察官、法官
    審理避免浪費國家人力、物力，且被告自首犯罪足見其悔悟
    之心，原審量刑過重，爰提請上訴請求撤銷原判決云云。
三、按「量刑之輕重，係屬事實審法院得依職權自由裁量之事項
    ，苟已斟酌刑法第五十七條各款所列情狀，而未逾越法定刑
    度，不得遽指為違法」（最高法院85年度台上字第2699號裁
    判要旨參照）。本件原審判決已審酌「被告就其九十七年七
    月六日施用海洛因一次之行為，係於同年月七日二十二時二
    十五分許，在員警發覺前即主動向警供承犯罪，而屬自首，
    此有被告該次警詢筆錄、本院審判筆錄在卷可憑，應認被告
    施用第一級毒品之犯行符合自首規定，爰依刑法第六十二條
    前段，減輕其刑，並與累犯部分依法先加後減之。」，因而
    分別就被告施用第一級、第二級毒品之犯行，量處有期徒刑
    7月、4月，核量刑相當，核無過重之情，難謂有何違法失當
    之處。被告上訴理由雖就原審判決之量刑表示意見，但其上
    訴狀並未依據卷內既有訴訟資料或提出新事證，指摘或表明
    第一審判決有何採證認事、用法或量刑等足以影響判決本旨
    之不當或違法，而構成應予撤銷之具體事由，依上揭說明，
    自非屬得上訴第二審之具體理由。被告提起本件上訴顯不合
    法律上程式，爰不經言詞辯論，判決駁回上訴。
四、據上論斷，應依刑事訴訟法第367條前段、第372條，判決如
    主文。
中    華    民    國    98    年    3     月    30    日
            刑事第四庭    審判長法  官  洪  耀  宗
                                法  官  許  文  碩
                                法  官  蔡 王 金 全
上列正本證明與原本無異。
施用第一級毒品部分，得上訴。
施用第二級毒品部分，不得上訴。
如不服本判決應於收受送達後十日內向本院提出上訴書狀，其未
敘述上訴理由者，並得於提起上訴後十日內向本院補提理由書 (
均須按他造當事人之人數附繕本)「切勿逕送上級法院」。
                                書記官  金  珍  華
中    華    民    國    98    年    3     月    30    日


司法院資訊處製作；財團法人民間司法改革基金會備份。
